---
title: "da-ws-03-2"
author: "LauraS86, LFunken, Pseudogley2"
date: "6 November 2016"
output: html_document
---

```{r}
df <- read.table("F:/Master Physische Geographie/data_analysis/da-ws-03-2/hessen_holzeinschlag_1997-2014.csv",
                 skip = 4, header = TRUE, nrow=18, sep = ";", dec = ",")

boxplot(df[,2:7])
```

```{r}
Buche <- (df[,3])
Fichte <- (df[,5])
buchefichte <- data.frame(Buche,Fichte)
boxplot(buchefichte)
```

Bei der Buche ist die Streuung der Werte relativ gering (Median ca. 1800; 25%-Quartil ca. 1600; 75%-Quartil ca. 1900).

Bei der Fichte ist die Streuung der Werte relativ groß (Median ca. 2000; 25%-Quartil ca. 1800; 75%-Quartil ca. 2700; ein Ausreißer).

```{r}
Buche <- (df[,3])
Eiche <- (df[,2])
Kiefer <- (df[,6])
Fichte <- (df[,5])
Buntholz <- (df[,4])

bucheeiche <- data.frame(Buche,Eiche)
buchekiefer <- data.frame(Buche,Kiefer)
buchefichte <- data.frame(Buche,Fichte)
buchebuntholz <- data.frame(Buche,Buntholz)

par(mfrow = c(2,2))
plot(bucheeiche, main = "Zusammenhang von Buche und Eiche")
plot(buchekiefer, main = "Zusammenhang von Buche und Kiefer")
plot(buchefichte, main = "Zusammenhang von Buche und Fichte")
plot(buchebuntholz, main = "Zusammenhang von Buche und Buntholz")
```

Buche/Eiche: Wenn viele Buchen gefällt wurden, wurden auch viele Eichen gefällt.

Buche/Kiefer: Wenn viele Buchen gefällt wurden, wurden auch viele Kiefern gefällt.

Buche/Fichte: Wenn viele Buchen gefällt wurden, wurden auch viele Fichten gefällt.

Buche/Buntholz: Schlecht zu bewerten, weil ab 2000 keine Daten für das Buntholz vorhanden sind.