---
title: "da-ws-05-2"
author: "LSchnar, LFunken, Pseudogley2"
date: "20 November 2016"
output: html_document
---

```{r}
library(MASS)
library(car)

fruechte <- readRDS("C:/Users/Lena/Documents/Uni/Master Marburg/1.Semester/Datenanalyse/Ergebnisse/da-ws-04/fruechte.rds")


#1. Aufgabe 

ind <- fruechte[,6]
dep <- fruechte[,8]

par_org <- par()
par(mfrow = c(1,2))
hist(ind, main = "winter wheat")
hist(dep, main = "winter barley")
par(par_org)

plot(ind, dep, main= "relationship between winter wheat and winter barley", xlab = "winter wheat", ylab = "winter barley")

lmod <- lm(dep ~ ind) 

regLine(lmod, col = "red") 
text(10, 16, bquote(paste("y"["i"], " = ", .(round(lmod$coefficients[1], 3)), 
                          " + ", .(round(lmod$coefficients[2], 3)), "* x"["i"])))

plot(lmod, which=1)
plot(lmod, which=2)
```

Es gibt keine Normalverteilung, da nicht alles Residuen auf der Geraden liegen, die Homoskedastizität zeigt, dass die Residuen gleichmäsig streuen.

```{r}
#2. Aufgabe 


# 50 zufällige Zahlen 
liste50 <- NULL
liste50 <- lapply(seq(100), function(x){
  n <- ind
  Zufall <- rnorm(n=50)
  Zufallind <- sample(x=ind, size=100, replace=TRUE)
  n <- dep
  Zufall <- rnorm(n=50)
  Zufalldep <- sample(x=dep, size=100, replace=TRUE)
  wilcox.test(Zufallind, Zufalldep, paired=TRUE) 
  result <- wilcox.test(Zufallind, Zufalldep, paired=TRUE)$p.value
})


# 100 zufällige Zahlen 
liste100 <- NULL
liste100 <- lapply(seq(100), function(x){
  n <- ind
  Zufall <- rnorm(n=100)
  Zufallind <- sample(x=ind, size=100, replace=TRUE)
  n <- dep
  Zufall <- rnorm(n=100)
  Zufalldep <- sample(x=dep, size=100, replace=TRUE)
  wilcox.test(Zufallind, Zufalldep, paired=TRUE) 
  result <- wilcox.test(Zufallind, Zufalldep, paired=TRUE)$p.value
})

#Ausgabe
# Bei einem p-Wert < 0.05 wird die Hypothese verworfen, dass die Residuen normalverteilt sind.
summary (liste50 < 0.05)
summary (liste100 < 0.05)
```

#### Diskussion
Die Hypothese, dass die Residuen normalverteilt sind, wird bei einer Stichprobe von 100 zufälligen Zahlen häufiger verworfen als bei einer Stichprobe von 50 zufälligen Zahlen. Eine Erklärung hierfür ist, dass bei einer Stichprobe von 100 zufälligen Zahlen die Wahrscheinlichkeit größer ist, dass Ausreißer dabei sind, die eine Normalverteilung verhindern.
